【裁判字號】    97,聲,1802
【裁判日期】    971219
【裁判案由】    返還提存物
【裁判全文】
臺灣桃園地方法院民事裁定             97年度聲字第1802號
聲  請  人  中國信託商業銀行股份有限公司
法定代理人  乙○○
相  對  人  甲○○ 原名：許.
上列當事人間聲請返還提存物事件，本院裁定如下：
    主  文
本院九十四年度存字第三五六五號提存事件，聲請人所提存之九
十二年度甲類第六期中央政府建設公債債券一張（票號：A92106
），面額新臺幣壹拾萬元，准予返還。
    理  由
一、聲請人業依銀行法及金融機構合併法規定，於民國96年9 月
    8 日以合併方式概括承受花蓮區中小企業銀行資產負債及全
    部營業，有行政院金融監督管理委員會96年7 月26日金管銀
    (六)字第09600285840號函在卷可憑，合先敘明。
二、按訴訟終結後，供擔保人證明已定20日以上之期間，催告受
    擔保利益人行使權利而未行使者，法院應依供擔保人之聲請
    ，以裁定命返還其提存物，民事訴訟法第104條第1 項第3款
    定有明文。依同法第106 條規定，上開規定於其他依法令供
    訴訟上之擔保者準用之。而訴訟終結，宜從廣義解釋，包括
    執行程序終結在內。故債權人於執行程序終結後，定20日以
    上之期間催告受擔保利益人行使權利而未行使者，法院即得
    依上開規定裁定准許返還提存物。
三、聲請意旨略以：聲請人與相對人間假扣押事件，前依本院94
    年度裁全字第5737號民事裁定為擔保假扣押，曾為相對人提
    供面額為新台幣（下同）100,000 元之之92年度甲類第6 期
    中央政府建設公債債券1 張（票號：A92106）為擔保金，並
    以本院94年度存字第3565號提存事件提存後，聲請本院以94
    年度執全字第2925號執行假扣押在案。茲因聲請人已向本院
    撤銷假扣押裁定及撤回上開假扣押之執行程序，復由本院以
    97年度聲字第1277號函通知相對人行使權利，惟迄今仍未見
    相對人向聲請人行使權利，為此聲請返還前開擔保金等語。
四、經查，聲請人之上開主張，業據其提出本院94年度裁全第57
    37號民事裁定、本院94年度存字第3565號提存書、本院94年
    度執全字第2925號囑託塗銷查封登記書、本院97年度聲字第
    1277號通知行使權利函（以上均為影本）為證，復經本院依
    職權調取上開卷宗核閱屬實。且本院於上開假扣押強制執行
    事件終結後，已定20日以上之期間通知相對人就其因上開假
    扣押所受損害行使權利而未行使一節，亦有本院民事紀錄科
    查詢表2 紙及台北地方法院97年12月11日北院隆文人字第09
    70006533號函1 件在卷可稽。從而，聲請人聲請發還提存物
    ，合於前開法律規定，應予准許。
五、依民事訴訟法第104 條第1 項第3 款、第106 條前段，裁定
    如主文。
中    華    民    國    97    年    12    月    19    日
                  民事第一庭    法  官  林哲賢
上為正本係照原本作成。
如對本裁定抗告須於裁定送達後10日內向本院提出抗告狀，並應
繳納抗告裁判費新台幣000 元。
中    華    民    國    97    年    12    月    19    日
                                書記官  羅美英


司法院資訊處製作；財團法人民間司法改革基金會備份。
